【裁判字號】    99,訴,1636
【裁判日期】    991230
【裁判案由】    違反毒品危害防制條例
【裁判全文】
臺灣彰化地方法院刑事判決           99年度訴字第1636號
公  訴  人  臺灣彰化地方法院檢察署檢察官
被      告  王孝忠
上列被告因違反毒品危害防制條例案件，經檢察官提起公訴（99
年度毒偵字第2150號），本院依簡式審判程序判決如下：
    主  文
王孝忠施用第一級毒品，累犯，處有期徒刑柒月。又施用第二級
毒品，累犯，處有期徒刑參月。應執行有期徒刑玖月。
    犯罪事實及理由
一、犯罪事實：
（一）王孝忠前於民國92年間，因施用毒品案件，經法院裁定送
      觀察勒戒後，於92年6 月11日因無繼續施用毒品傾向而執
      行完畢釋放出所；於5 年內之94年間，再因施用毒品案件
      ，經本院以94年度訴字第663 號判決判處有期徒刑7 月、
      4 月，定應執行有期徒刑10月確定，於95年5 月22日因縮
      短刑期期滿執行完畢（本案因而構成累犯）。又於95、97
      年間，同樣因施用毒品案件，經本院分別以95年度訴字第
      1728號、97年度訴字第435 號判決判處有期徒刑10月、8
      月確定，二案接續執行，於98年5 月28日因縮短刑期執行
      完畢（本案因而構成累犯）。詎王孝忠猶不知悔改，復基
      於施用第一級毒品海洛因之犯意，於99年10月12日晚上8
      時許，在彰化縣鹿港鎮洛津公園內，以將摻有第一級毒品
      海洛因之溶液以注射針筒注射身體之方式施用海洛因1 次
      。另基於施用第二級毒品甲基安非他命之犯意，同樣於99
      年10月12日晚上約8 時許，在上址洛津公園內，以將第二
      級毒品甲基安非他命置入吸食器內，以火燒烤吸其煙霧之
      方式，施用甲基安非他命1 次。嗣於99年10月13日上午11
      時許，在彰化縣鹿港鎮○○路草港橋上，因形跡可疑為警
      盤查，王孝忠乃於未被有偵查犯罪職權之機關或公務員發
      覺上開本次之施用毒品海洛因及甲基安非他命犯行前，即
      主動向詢問之員警供承本案之施用毒品犯行，自首而接受
      裁判，並同意由員警採集其尿液送驗，檢驗結果確呈海洛
      因代謝之嗎啡及可待因陽性反應及安非他命、甲基安非他
      命之陽性反應。
（二）案經彰化縣警察局鹿港分局報請臺灣彰化地方法院檢察署
      檢察官偵查起訴。
二、理由
（一）被告於本院準備程序中，就上揭犯罪事實均為有罪之陳述
      ，且所犯係死刑、無期徒刑、最輕本刑為3 年以上有期徒
      刑以外之罪，經本院合議庭依刑事訴訟法第273 條之1第1
      項之規定，裁定由受命法官1 人獨任進行簡式審判程序。
（二）上揭犯罪事實，業據被告於警詢時及偵審中坦承不諱，並
      有彰化縣警察局鹿港分局委託檢驗尿液代號與真實姓名對
      照表及詮昕科技股份有限公司出具之濫用藥物尿液檢驗報
      告各1 紙在卷可佐，足認被告之自白與事實相符，足以採
      信，被告確有施用第一級毒品海洛因及第二級毒品甲基安
      非他命之犯行至為明確。
（三）按修正毒品危害防制條例就施用毒品者，僅於「初犯」及
      「5 年後再犯」二種情形，有其追訴條件之限制，即須於
      初犯經觀察、勒戒或強制戒治釋放後，5 年內均無施用毒
      品之行為，始能認其前所實施之觀察、勒戒或強制戒治已
      足遮斷毒癮，而得於5 年後再犯時，再予適用初犯之規定
      ，重行觀察、勒戒等程序；倘5 年內已經再犯，被依法追
      訴處罰，縱其第3 次（或第3 次以上）施用毒品之時間在
      初犯釋放5 年以後，即與「5 年後再犯」之情形有別，且
      因已於「5 年內再犯」，顯見其再犯率甚高，原實施觀察
      、勒戒或強制戒治，已無法收其實效，而無5 年戒斷期之
      存在，自無再經觀察、勒戒及強制戒治之必要，應由檢察
      官逕行起訴（最高法院95 年 度台非字第59號判決、95年
      度台非字第65號判決及95年度第7 次刑事庭會議決定足供
      參照）。本件被告曾於92年間因施用毒品案，於92年6 月
      11日經觀察勒戒執行完畢釋放，復於94年間再因施用毒品
      案件，經本院判處有罪判決確定，有臺灣高等法院被告前
      案紀錄表可查，揆諸前開最高法院判決及決議，因被告於
      92年後之5 年內，業有施用毒品之行為，則被告本案施用
      毒品之犯行，即與5 年後再犯之情形有別，自應逕行起訴
      。
（四）核被告所為，係犯毒品危害防制條例第10條第1 項之施用
      第一級毒品罪及第2 項之施用第二級毒品罪。被告持有第
      一級毒品、第二級毒品之低度行為，分別為施用之高度行
      為所吸收，不另論罪。被告所犯上開二罪，犯意各別、行
      為互殊，應分論併罰。又被告曾有前開犯罪事實部分所述
      之論罪科刑執行情形，今被告於有期徒刑執行完畢後，5
      年以內故意再犯本件有期徒刑以上之罪，為累犯，應依刑
      法第47條第1 項之規定加重其刑。
（五）又被告之施用毒品犯行，於犯罪後未被有偵查犯罪職權之
      機關或公務員發覺前，即主動向詢問員警供承施用毒品犯
      行，自首而接受裁判，業據被告供陳明確（參警詢筆錄）
      ，爰均依刑法第62條前段規定減輕其刑。被告之刑有加重
      及減輕，依法先加後減。
（六）量刑理由：爰審酌被告經觀察、勒戒與刑之執行後，猶未
      能深切體認毒品危害己身之鉅，及早謀求脫離毒害之道，
      反而於出監後再犯，未見收斂、警惕，無視於毒品對於自
      身健康之戕害及國家對於杜絕毒品犯罪之禁令，自有使其
      接受相當時期監禁以敦化性情之必要，再審酌被告犯罪之
      動機、方法、手段、所生危害，暨犯後到庭坦承犯行、態
      度良好，並有自首減輕等一切情狀，量處如主文所示之刑
      ，並定應執行刑。
三、應適用之法條：
（一）刑事訴訟法第273 條之1 第1 項，第299 條第1 項前段、
      第310 條之2 、第454 條第1項。
（二）毒品危害防制條例第10條第1項、第2項。
（三）刑法第11條前段、第47條第1 項、第62條前段、第51條第
      5款。
四、如不服本件判決，得自收受送達之日起10日內，向本院提起
    上訴。
本案經檢察官陳隆翔到庭執行職務。
中    華    民    國    99    年    12    月    30    日
                  刑事第五庭    法  官  周淡怡
以上正本證明與原本無異。
如不服本判決應於收受判決後10日內向本院提出上訴書狀，並應
敘述具體理由；其未敘述上訴理由者，應於上訴期間屆滿後20日
內向本院補提理由書(均須按他造當事人之人數附繕本)「切勿逕
送上級法院」。
中    華    民    國    99    年    12    月    30    日
                                書記官  陳文新
附錄論罪科刑法條全文
毒品危害防制條例第10條
施用第一級毒品者，處6月以上5年以下有期徒刑。
施用第二級毒品者，處3年以下有期徒刑。

司法院資訊處製作；財團法人民間司法改革基金會備份。
